# **DAFTAR RIWAYAT HIDUP**



# **ILHAM SHOLEH**

Baki, Sukoharjo, 57556 089673212011 Ilhamsholeh12354@gmail.com https://www.linkedin.com/in/ilham-sholeh

## **PROFIL**

Perkenalkan saya Ilham Sholeh lulusan Universitas Duta Bangsa Surakarta mendapatkan predikat cumlaude dengan nilai indeks prestasi kumulatif (IPK) 3,82 dari jurusan teknik informatika pada 4 Oktober 2023, skripsi yang saya buat untuk menyelesaikan program studi sastra satu teknik informatika tentang deteksi jumlah rak dari citra desain layout berbasis image processing menggunakan Metode YOLO dari perusahaan PT Adi Rak Minimarket Solo. Program yang saya buat bisa dilihat dari postingan saya, program deteksi rak berhasil dibuat dan dapat digunakan untuk mendeteksi jumlah rak dari gambar desain yang dimasukkan maupun dengan memasukkan ukuran ruangan serta untuk memilih gambar desain yang tersedia serta terdapat fitur kalkulator untuk menghitung bagian dari rak minimarket.

Saya pernah bekerja sebagai digital marketing selama kurang lebih 2 tahun di perusahaan PT Adi Rak Minimarket Solo saya melakukan penjualan dan mempromosikan produk rak di media sosial, mengelola halaman perusahaan, membuat iklan produk, menangani pembuatan desain layout untuk kebutuhan rak minimarket kepada konsumen, pengiriman barang, maupun pemasangan produk berbagai macam jenis rak, dan sejenisnya.

#### **PENDIDIKAN**

- SMK Negeri 6 Sukoharjo : Multimedia 2016 – 2019
- Universitas Duta Bangsa Surakarta : S1-Teknik Informatika, Fakultas Ilmu Komputer

2019 - 2023

IPK: 3,82

### **PENGALAMAN**

- Magang Duxeos Software House: Graphic Designer
  September 2021 – Januari 2022
  Membuat desain untuk iklan instagram, info loker, brownies, dll.
- Digital Marketing Adi Rak Minimarket Solo
  15 Januari 2020 – 07 Oktober 2023
  Membuat desain, membuat logo, menjual produk rak di marketplace facebook, mengelola halaman perusahaan, dll.

#### **ORGANISASI**

 LDF FOKAMM (Lembaga Dakwah Fakultas Ilmu Komputer): Sosial Media 2021 – 2022

#### **KEMAMPUAN**

- Design Grafis
- Programming Desktop Python, Visual Basic
- Software Developtment
- Digital Marekting
- 3Ds Modelling With Blender